臺灣高等法院臺南分院刑事判決　　　　 94年度上訴字第564號
上　訴　人
即　被　告　甲○○
選任辯護人　賴鴻鳴律師
　　　　　　黃俊達律師
　　　　　　莊信泰律師
上列上訴人因違反毒品危害防制條例案件，不服臺灣臺南地方法
院94年度訴字第101號中華民國90年5月9日第一審判決（起訴案
號：臺灣臺南地方法院檢察署93年度毒偵緝字第432、433號，移
送併案案號：臺灣臺南地方法院檢察署94年度毒偵字第255號）
，提起上訴，本院判決如下：
    主  文
原判決撤銷。
甲○○連續施用第一級毒品，處有期徒刑壹年。
    事  實
一、甲○○於民國（下同）八十八年間曾因施用第一級毒品海洛
    因案件，經原審於八十八年十二月二十六日以八十八年度毒
    聲字第三八四九號裁定諭知送勒戒處所觀察、勒戒後，認無
    繼續施用毒品之傾向，經臺灣臺南地方法院檢察署檢察官於
    八十九年一月十四日以八十九年度毒偵字第六八號不起訴處
    分書為不起訴處分確定後，仍不知悔改，竟基於施用第一級
    毒品海洛因之概括犯意，於上開觀察、勒戒執行完畢釋放後
    五年內，自九十一年一月間起至九十三年十二月十七日止，
    連續在其臺南縣永康市○○○路五三三號十樓之二租屋處及
    其台南縣六甲鄉○○街六十二號住處等地，或以注射針筒注
    射，或將海洛因摻入香煙內施用之方式，施用第一級毒品海
    洛因多次。嗣經警分別查獲如下：於九十一年十月一日二
    十二時四十分許，在國道八號公路新市○○○○道，查獲通
    緝犯陳進朝及陳進朝所攜帶第一級毒品海洛因一包後，陳進
    朝帶警前往甲○○前揭臺南縣永康市○○○路五三三號十樓
    之二租屋處搜索起出陳進朝所有之第一級毒品海洛因一小包
    及注射針筒二支（陳進朝及扣案之上開陳進朝所有之毒品及
    針筒均另案由檢察官偵辦），甲○○接受警方採尿送驗後，
    驗出其尿液呈海洛因代謝物嗎啡陽性反應，而查知甲○○有
    施用第一級毒品海洛因之事實。於九十二年一月八日，經
    警持原審核發之搜索票，在其臺南縣永康市○○○路五三三
    號十樓之二租屋處，扣得陳進朝所有之注射針筒一支，甲○
    ○接受警方採尿送驗結果，亦呈嗎啡反應。甲○○嗣經原
    審於九十二年三月二十五日以九十二年度毒聲字第五七四號
    裁定諭知送勒戒處所觀察、勒戒，因其逃匿，經臺灣臺南地
    方法院檢察署於九十二年八月七日以南檢惟靜緝字第一九八
    五號通緝書發布通緝後，於九十三年十二月十八日十五時許
    ，在台南縣六甲鄉○○街62號前被緝獲，並於當日送執行觀
    察、勒戒，其於該日入臺灣臺南看守所時所採尿液經送驗結
    果，驗出有鴉片類陽性反應（另經檢出安非他命陽性反應，
    涉犯施用第二級毒品安非他命部分未經起訴）。
二、案經臺南縣警察局善化分局報請臺灣臺南地方法院檢察署檢
    察官偵查起訴及移送併案審理。
    理  由
一、本件係經被告甲○○於準備程序當庭表示認罪，而適用簡式
    審判程序，則依據刑事訴訟法第二百七十三條之二、同法第
    一百五十九條第二項之規定，不適用傳聞法則有關限制證據
    能力之相關規定，合先敘明。
二、訊據上訴人即被告甲○○對於上揭事實均供承不諱；且被告
    為警所採之尿液，經送驗結果有嗎啡陽性反應，此有九十一
    年十一月二十八日及九十二年一月二十日台南縣衛生局尿液
    檢驗成績書各一份及臺灣臺南看守所尿液檢驗報告單一份附
    卷可憑。足認被告之自白與事實相符，而可信採。又被告於
    八十八年間曾因施用第一級毒品海洛因案件，經原審於八十
    八年十二月二十六日以八十八年度毒聲字第三八四九號裁定
    諭知送勒戒處所觀察、勒戒後，認無繼續施用毒品之傾向，
    經臺灣臺南地方法院檢察署檢察官於八十九年一月十四日以
    八十九年度毒偵字第六八號不起訴處分書為不起訴處分確定
    ，及其於原審九十二年三月二十五日以九十二年度毒聲字第
    五七四號裁定諭知送勒戒處所觀察、勒戒時，因逃匿，經臺
    灣臺南地方法院檢察署於九十二年八月七日以南檢惟靜緝字
    第一九八五號通緝書發布通緝後，於九十三年十二月十八日
    十五時許，在台南縣六甲鄉○○街62號前被緝獲，並於當日
    送執行觀察、勒戒，其於該日入所時所採尿液經送驗結果，
    驗出有鴉片類陽性反應，於九十四年一月四日經臺灣臺南看
    守所附設勒戒處所評鑑，認有繼續施用毒品之傾向等事實，
    又有裁定書、刑案資料查註紀錄表及臺灣高等法院被告全國
    前案紀錄表、通緝書、臺灣臺南看守所附設勒戒處所九十四
    年一月十日南所文衛字第0940000027號函及有無繼續施用毒
    品傾向證明書等在卷可稽，足認被告於觀察、勒戒執行完畢
    釋放後，五年內再犯施用第一級毒品罪之事證明確，被告之
    犯行，洵堪認定。
三、核被告所為，係犯毒品危害防制條例第十條第一項之施用第
    一級毒品罪。其持有毒品海洛因之低度行為，為施用之高度
    行為所吸收，不另論罪。被告先後多次施用第一級毒品海洛
    因之犯行，時間緊接，犯罪構成要件相同，顯係基於概括之
    犯意反覆為之，應依連續犯之規定論以一罪，並加重其刑。
    又檢察官移送併辦部分與起訴部分，有連續犯之裁判上一罪
    關係，為起訴效力所及，本院自得併予審理。
四、原審以被告罪証明確，因予論罪科刑，固非無見。但查：(一)
    被告施用第一級毒品之方式，除以注射針筒注射之方式為之
    外，另有將海洛因摻入香煙施用，業據被告於本院審理時供
    明在卷（見本院卷第五十一頁），原審認被告均係以注射針
    筒注射之方式為之，尚與事實不符。(二)扣案之注射針筒一支
    並非被告所有，而係案外人陳進朝所有，又據被告於本院審
    理時供述在卷（見本院卷五十一頁）；再觀之該注射針筒被
    查獲之地點在台南縣永康市○○○路五三三號十樓之二，該
    址原為案外人陳進朝所承租，被告於警訊時又否認該支注射
    針筒為其所有；此外，復無其他証據足資佐証扣案之注射針
    筒確為被告所有，自難依刑法第三十八條第一項第二款規定
    宣告沒收，原審為沒收之宣告，顯有未當。被告上訴指摘原
    審量刑過重，雖無理由，但原判決既有上開可議之處，即屬
    無可維持，應由本院予以撤銷改判。爰審酌被告之素行紀錄
    、品行、智識程度、生活狀況、犯罪之動機、目的、手段、
    施用毒品殘害健康，及被告犯後坦承其事之態度等一切情狀
    ，量處如主文所示之刑，以資懲儆。另被告於前案經觀察、
    勒戒執行完畢釋放後，又再有施用毒品之事証，經檢察官提
    起公訴，嗣經另案執行時經通緝到案，經採尿送驗結果，又
    經驗出鴉片類陽性反應，足見被告雖經觀察、勒戒執行後，
    一再施用第一級毒品海洛因，並未戒除毒癮，實難認被告【
    無再犯之虞】，且知所警惕，從而本院認不宜對被告為緩刑
    之宣告。
五、九十一年十月一日二十二時四十分許，為警在臺南縣永康市
    ○○○路五三三號十樓之二租屋處搜索起出之第一級毒品海
    洛因一小包號注射針筒二支，均係案外人陳進朝所有，應於
    案外人陳進朝違反毒品危害防制條例案件中一併處理，本件
    不另為沒收之諭知。於九十二年一月八日，經警在上址扣得
    之注射針筒一支，並非被告所有，而係案外人陳進朝所有，
    又據被告於本院審理時供述在卷（見本院卷五十一頁）；且
    無其他証據足資佐証扣案之注射針筒確為被告所有，亦不得
    依刑法第三十八條第一項第二款規定宣告沒收。另臺灣臺南
    地方法院檢察署檢察官九十四年度毒偵字第一二六三號併案
    審理部分，該部分業經原審併予審判，均併此敘明。
據上論結，應依刑事訴訟法第369條第一項前段、第364條、第29
9條第1項前段、毒品危害防制條例第10條第1項、刑法第11條前
段、第56條，判決如主文。
本案經檢察官許仲瑩到庭執行職務。
中　　華　　民　　國　　94　　年　　7 　　月　　29　　日
                  刑事第四庭    審判長法　官  鄭文肅
                                      法　官  蔡美美
                                      法　官  陳珍如
以上正本證明與原本無異。
如不服本判決，應於收受本判決後十日內向本院提出上訴書狀。
其未敘述上訴理由者並得於提起上訴後十日內向本院補提理由書
狀（均須按他造當事人之人數附繕本）「切勿逕送上級法院」。
　　　　　　　　　　　　　　　　　　　書記官  岑  玢
中　　華　　民　　國　　94　　年　　7 　　月　　29　　日
附錄：本判決論罪科刑法條
毒品危害防制條例第10條
施用第一級毒品者，處 6 月以上 5 年以下有期徒刑。
施用第二級毒品者，處 3 年以下有期徒刑。
